【裁判字號】    99,台上,7945
【裁判日期】    991216
【裁判案由】    業務過失致人於死
【裁判全文】
最高法院刑事判決            九十九年度台上字第七九四五號
上  訴  人  台灣高等法院檢察署檢察官
上  訴  人
即  被  告  簡文書
上列上訴人等因被告業務過失致人於死案件，不服台灣高等法院
中華民國九十九年十月十三日第二審判決（九十九年度交上訴字
第六九號，起訴案號：台灣台北地方法院檢察署九十八年度偵字
第二九一二五號），提起上訴，本院判決如下：
    主  文
上訴駁回。
    理  由
按刑事訴訟法第三百七十七條規定，上訴於第三審法院，非以判
決違背法令為理由，不得為之。是提起第三審上訴，應以原判決
違背法令為理由，係屬法定要件。如果上訴理由書狀並未依據卷
內訴訟資料，具體指摘原判決不適用何種法則或如何適用不當，
或所指摘原判決違法情事，顯與法律規定得為第三審上訴理由之
違法情形，不相適合時，均應認其上訴為違背法律上之程式，予
以駁回。本件原判決撤銷第一審不當之判決，仍論處上訴人即被
告簡文書從事業務之人，因業務上之過失致人於死罪刑。已詳敘
認定犯罪事實之依據及憑以認定之理由。從形式上觀察，原判決
並無任何違背法令之處。查量刑輕重係屬事實審法院得依職權自
由裁量之事項，苟科刑時以行為人之責任為基礎，已斟酌刑法第
五十七條各款所列情狀而未逾法定刑度，即不得遽指為違法。原
判決已說明以被告與被害人林聰文過失之程度及情節，認其兩人
之過失同為肇事原因，尚難謂被害人之過失為肇事主因，縱未說
明被告所主張之信賴原則，然於判決結果無影響，不得執為適法
上訴第三審之理由。且原判決亦敘明斟酌刑法第五十七條各款所
列情形，及被告未與被害人家屬達成和解，量處有期徒刑八月之
理由，既未逾法定刑度，又無濫用量刑權限之情形，復無從審酌
及被告所稱於宣示判決後之九十九年十一月八日與被害人家屬和
解等情，即不得遽指為違法。另原判決以本案肇事經過已臻明確
，被告過失責任已明，而過失責任輕重之認定，應依職權認定，
亦無另囑託鑑定肇事責任供參考之必要，對於被告聲請送鑑定以
查明過失比例等情，已敘明論駁之依據，亦難認違誤。而偵查卷
第十三頁之酒測血液濃度之換算方式，所記載之數值260.9mg/dl
僅為例示。原判決依憑卷附台北市立萬芳醫院委託財團法人私立
台北醫學大學辦理函暨檢送之被害人病歷，所載被害人車禍後送
醫急救時抽血檢查血液酒測值為10mg/dl ，依據上開換算方式，
計算呼氣中酒精濃度（除以210）為每公升0.0476 毫克，未達違
反道路交通安全規則所定標準，以被告抗辯被害人送醫急救抽血
檢驗血液酒精濃度為260.9mg/dl，換算呼氣所含酒精濃度為每公
升1.242381毫克，已達不能安全駕駛程度云云，有所誤會，所為
論斷並無違採證法則。檢察官及被告上訴意旨均置原判決之論敘
於不顧，各執詞為上開爭執，任意指摘，難謂已符合首揭法定上
訴要件，彼等上訴違背法律上之程式，均應予駁回。
據上論結，應依刑事訴訟法第三百九十五條前段，判決如主文。
中    華    民    國  九十九  年   十二   月   十六   日
                      最高法院刑事第十三庭
                          審判長法官  陳  世  淙  
                                法官  陳  東  誥  
                                法官  陳  世  雄  
                                法官  何  菁  莪  
                                法官  施  俊  堯  
本件正本證明與原本無異
                                      書  記  官  
中    華    民    國  九十九  年  十二   月  二十一  日 
                                                    m

司法院資訊處製作；財團法人民間司法改革基金會備份。
